臺灣士林地方法院刑事判決　　　　　　　 94年度易字第493號
公　訴　人　臺灣士林地方法院檢察署檢察官
被　　　告　甲○○
上列被告因毒品危害防制條例案件，經檢察官提起公訴（93年度
毒偵字第1010號、94年度毒偵字第13號、94年度毒偵字第75號）
及移送併辦（94年度毒偵字第258 號、第1976號、第2009號），
本院訊問被告後，被告為有罪之陳述，本院合議庭裁定由受命
法官獨任改依簡式審判程序審理，並判決如下：
    主  文
賴世揚持有第一級毒品，累犯，處有期徒刑月，扣案海洛因壹
包（淨重零點陸貳公克）沒收銷燬；又連續施用第二級毒品，累
犯，處有期徒刑拾月，扣案安非他命陸包、肆罐（驗餘淨重合計
拾點柒零公克）、殘渣壹包（淨重零點零伍公克）及壹大包（驗
餘淨重拾參點零貳公克）沒收銷燬，吸食器貳組、玻璃球壹個沒
收。應執行有期徒刑壹年，扣案海洛因壹包（淨重零點陸貳公克
）、安非他命陸包、肆罐（驗餘淨重合計拾點柒零公克）、殘渣
壹包（淨重零點零伍公克）及壹大包（驗餘淨重拾點零貳公克
）均沒收銷燬，吸食器貳組、玻璃球壹個沒收。
    事  實
一、甲○○曾因公共危險、妨害公務等案件，分別經臺灣臺北地
　　方法院以92年度北交簡字第1992號、92年度易字第2022號判
    決分別判處有期徒刑3 月、5 月，定應執行有期徒刑6 月確
    定，而於民國92年12月19日易科罰金執行完畢。又前因施用
    毒品案件，經臺灣臺北地方法院91年度毒聲字第2027號裁定
    送觀察、勒戒後，認無繼續施用毒品之傾向，於91年10月25
    日釋放出所，並由臺灣臺北地方法院檢察署檢察官以91年度
    毒偵字第2297號不起訴處分確定。猶不知悔改，明知安非他
    命為毒品危害防制條例所列管之第2 級毒品，竟基於施用安
    非他命之概括犯意，自93年2 月中旬起迄94年7 月23日止，
    連續在臺北縣汐止市○○路59號2 樓其友人潘姿伶住處、臺
    北縣汐止市○○○ 路2 巷25號10樓住所及臺北市○○區○○
    街171 巷1 弄12號4 樓居所等處，以將安非他命置入吸食器
    內燒烤成煙霧狀而吸入之方式，多次施用之。期間，先後為
    警方5 度查獲，查獲時地及扣案物品如次：（1）93 年4 月
    13日晚上6 時50分許，在潘姿伶上開住處查獲、（2）93 年
    10 月28 日晚上10時許，在臺北市○○區○○路298 巷14弄
    路口處緝獲，並當場扣得甲○○持有之第2 級毒品安非他命
    6 小包、4 罐（淨重合計10.74 公克，驗餘淨重合計10.70
    公克）、殘渣1 小包（淨重0.05公克、包裝重0.25公克）、
    （3）93 年11月12日下午4 時許，在其臺北市○○區○○街
    171 巷1 弄12號4 樓居所查獲，當場扣得安非他命1 包（淨
    重13.03 公克，驗餘淨重13.02 公克）及其所有供施用安非
    他命之吸食器1 組（但非專供施用毒品所用）、（4）94 年
    1 月14日下午4 時53分許，為警在前揭居所查獲、（5）94
    年7 月25日下午5 時許，為警在前揭居所1 樓前為警查獲，
    並扣得其所有之供施用安非他命所用之吸食器1 組、玻璃球
    1個（但非專供施用毒品所用）。
二、甲○○明知海洛因為毒品危害防制條例列管之第1 級毒品，
    竟意圖施用，而於93年10月28日晚間10時許，在台北市晶華
    城百貨公司向綽號「阿文」者購入第1 級毒品海洛因1 包（
    淨重0.62公克）而持有之，然未及施用即為警在臺北市○○
    區○○路298 巷14弄路口處緝獲，並當場扣得上開海洛因1
    包（起訴書另記載扣有海洛因殘渣袋1 個，然該內容物經檢
    驗確認為安非他命，淨重0.05公克、包裝重0.25公克，起訴
    書所載應係誤植）。
三、案經臺北市政府警察局大安分局、內湖分局報請臺灣士林地
    方法院檢察署檢察官偵查起訴及移送併辦，經本院訊問被告
    後，被告為有罪之陳述，本院合議庭裁定由受命法官獨任改
    依簡式審判程序審理。
    理  由
一、上揭施用安非他命、持有海洛因之犯罪事實，業據被告賴世
    揚於本院審理時自白在卷，經查：
（一）被告5 度為警查獲時所採集之尿液，經送鑑定，結果均呈
      安非他命陽性反應，此有台灣尖端先進生技醫藥股份有限
      公司93年5 月4 日、93年11月9日 、93年11月24日、94年
      1 月28日、94年8 月13日濫用藥物檢驗報告各1 紙附卷可
      稽，而被告於93年10月28日為警查獲時所扣得之白色粉末
      殘渣1 小包（淨重0.05公克，包裝重0.25公克）、白色透
      明晶體6 包及4 罐（淨重合計10.74 公克，驗餘淨重合計
      10.70 公克）、於93年11月12日為警查獲之白色晶體1 包
      （原淨重13.03 公克，驗餘淨重13.02 公克）分經法務部
      調查局、台北市政府警察局鑑定，確認為安非他命，亦有
      法務部調查局93年11月23日調科壹字第040003665 號鑑定
      通知書、台北市政府警察局94年1 月11日北市鑑毒字第
      503 號、94年3 月16日北市鑑毒字第569 號鑑驗通知書各
      1 紙為憑，此外，並有其所有供施用安非他命所用之吸食
      器2 組、玻璃球1 個扣案佐證。足認被告審理中關於施用
      安非他命之自白與事實相符。又被告前於92年12月19日易
      科罰金執行完畢。又前因施用毒品案件，經臺灣臺北地方
      法院91年度毒聲字第2027號裁定送觀察、勒戒後，認無繼
      續施用毒品之傾向，於91年10月25日釋放出所，並由臺灣
      臺北地方法院檢察署檢察官以91年度毒偵字第2297號不起
      訴處分確定，有台灣高等法院被告全國前案紀錄表及上開
      不起訴處分書各1 紙在卷可稽，是以被告本次所犯施用安
      非他命案件係5 年內再犯毒品危害防制條例第10條之罪。
（二）被告於93年10月28日為警查獲時所扣得之白色粉末1 包（
      淨重0.62公克、包裝重0.29公克）經法務部調查局鑑定，
      亦確認係海洛因，則有該局93年11月23日調科壹字第0400
      03665 號鑑定通知書1 紙為憑，上開被告關於持有海洛因
      之自白，堪認為實在。
    本件事證已甚明確，被告施用安非他命、持有海洛因之犯行
    均堪認定。
二、查海洛因、安非他命分別係屬毒品危害防制條例第1 條第2
    項第1 款、第2 款所定之第一級毒品、第二級毒品，不得施
    用、持有。核被告持有海洛因、施用安非他命之行為，分別
    係犯同條例第11條第1 項持有第一級毒品罪、第10條第2 項
    之施用第二級毒品罪。其施用第二級毒品安非他命前後，持
    有第二級毒品安非他命之低度行為，應為其施用之高度行為
    所吸收，不另論罪。又其先後多次施用第二級毒品之犯行，
    時間緊接，所犯為構成要件相同之罪名，顯係基於概括犯意
    反覆為之，應依刑法第56條連續犯之規定以一罪論，加重其
    刑。所犯持有第一級毒品罪、施用第二級毒品罪間，犯意個
    別，行為互殊，應分論併罰之。又被告曾因公共危險、妨害
    公務等案件，分別經臺灣臺北地方法院以92年度北交簡字第
    1992號、92年度易字第2022號判決分別判處有期徒刑3 月、
    5 月，定應執行有期徒刑6 月確定，而於92年12月19日易科
    罰金執行完畢，此有台灣高等法院被告全國前案紀錄表1 紙
    在卷為憑，5 年內再犯本件有期徒刑以上之罪，為累犯，依
    法加重其刑，連續施用第二級毒品罪部分遞加其刑。爰審酌
    被告長期施用安非他命，戕害身心健康至巨，其間5 度為警
    查獲，均不之悛毀，甚而變本加厲，擬施用海洛因，幸未即
    施用即為警查獲，實屬不該，惟念毒品禁絕確屬不易，所為
    陷於自殘，尚未危及他人等一切情狀，分就所犯二罪分別量
    處如主文所示之刑，並定其應執行刑，以示懲儆。
三、扣案海洛因1 包（淨重0.62公克）、安非他命殘渣1 小包（
    淨重0.05公克，包裝重0.25公克）、6 包及4 罐（淨重合計
    10.74 公克，驗餘淨重合計10.70 公克）及1大 包（原淨重
    13.03 公克，驗餘淨重13.02 公克）分別為查獲之第1 級、
    第2 級毒品，不問屬於犯人與否，應依毒品危害防制條例第
    18條第1 項前段之規定，諭知沒收銷燬之；另扣案吸食器2
    組、玻璃球1 個，查係被告所有，且係供施用安非他命犯罪
    所用之物，已據被告供明在卷，但非專供施用毒品之物，爰
    依刑法第38條第1 項第2 款之規定併予宣告沒收。
四、至於被告93年11月13日後施用第二級毒品安非他命之犯行（
    即士林地方法院檢察署94年度毒偵字第258 號、第1976號、
    第2009號移送併辦部分），雖未據公訴人起訴，然此部分既
    與公訴人所指述者有連續犯裁判上一罪關係，業如前述，基
    於審判不可分原則，本院自得併予審理，附此敘明
據上論斷，應依刑事訴訟法第273 條之1 第1 項、第299 條第1
項前段，毒品危害防制條例第10條第2 項、第11條第1 項、第18
條第1 項前段，刑法第11條、第56條、第47條、第51條第5 款、
第38條第1 項第2 款，判決如主文。
本案經檢察官王以文到庭執行職務。
中　　華　　民　　國　　94　　年　　11　　月     15    日
                 臺灣士林地方法院刑事第7庭
                              法　官  楊得君
以上證明與原本無異
如不服本判決，應於判決送達後10日內，向本院提出上訴狀。
                              書記官  曾韻蒔
中　　華　　民　　國　　94　　年　　11　　月　　21　　日
附錄法條
毒品危害防制條例第10條
施用第二級毒品者，處 3 年以下有期徒刑。
毒品危害防制條例第11條之1
第三、四級毒品及製造或施用毒品之器具，無正當理由，不得擅
自持有。
毒品危害防制條例第18條
查獲之第一、二級毒品及專供製造或施用第一、二級毒品之器具
，不問屬於犯人與否，均沒收銷燬之；查獲之第三、四級毒品及
製造或施用毒品之器具，無正當理由而擅自持有者，均沒入銷燬
之。但合於醫藥、研究或訓練之用者，得不予銷燬。
